臺灣高等法院臺中分院刑事判決　　　　96年度上易字第1310號
上　訴　人
即　被　告　甲○○
上列上訴人因詐欺案件，不服臺灣臺中地方法院96年度易字第
2045號中華民國96年6月6日第一審判決（起訴案號：臺灣臺中
地方法院檢察署96年度偵字第3419號）及移送併案審理（臺灣嘉
義地方法院檢察署96年度偵字第5349號），提起上訴，本院判決
如下：
    主  文
原判決關於甲○○部分撤銷。
甲○○幫助意圖為自己不法之所有，以詐術使人將本人之物交付
，處有期徒刑參月，如易科罰金，以新台幣壹仟元折算壹日；減
為有期徒刑壹月又拾伍日，如易科罰金，以新台幣壹仟元折算壹
日。
    事實及理由
一、本案經本院審理結果，認第一審判決認定之事實、理由及論
    罪並無不當，並引用第一審判決書記載之事實、理由、證據
    及論罪等記載（如附件）。
二、上訴人即被告甲○○（下稱被告）雖不服原判決而提起上訴
    ，其上訴意指猶辯稱：伊見報紙求職廣告前往人力銀行應徵
    ，將伊上開帳戶資料交給自稱「阿正」之人供薪資轉帳之用
    ，並不知「阿正」拿伊帳戶作何用途云云。惟查原審判決已
    詳細說明認定被告犯罪之理由，就採為判決基礎之證據，亦
    論述甚詳，核其認事用法均無違誤之處。原審對被告論罪科
    刑，本非無見，惟為紀念解除戒嚴20週年，予罪犯更新向善
    之機，所制定之中華民國96年罪犯減刑條例業於96年7月16
    日生效實施，被告犯罪時間在中華民國96年4 月24日以前，
    所犯為刑法第30條第1項、第339條第1項之罪，而宣告之有
    期徒刑未逾1年6月，合於減刑條件，原審未及適用，容有未
    合，被告提起上訴，猶執前詞指摘原判決不當，固無理由，
    惟原審判決既未及適用中華民國96年罪犯減刑條例，仍應由
    本院予以撤銷改判。爰審酌被告係智識成熟之成年人，對於
    詐騙集團收受他人帳戶以遂行詐騙目的之手法，應知之甚詳
    ，竟提供帳戶予不法份子使用，非惟幫助行詐欺取財者遂行
    取財目的，同時使其得以隱匿其真實身分，減少遭查獲之風
    險，愈使其肆無忌憚，加深犯罪之猖獗，且本案被害人確因
    遭詐騙而受有匯入被告之帳戶金額之損害，惟念及被告本身
    並未實際參與本件詐欺取財之犯行，責難性較小，被害人損
    失金額，被告迄本院審理中矢口否認犯行，且未與被害人達
    成和解，犯後態度不佳等一切情狀，量處如主文所示之刑，
    並均諭知易科罰金之折算標準，並減其刑期2分之1，用啟自
    新。
三、本件檢察官移送併辦部分（即臺灣嘉義地方法院檢察署96年
    度偵字第5349號）之犯罪事實，與本件檢察官起訴之犯罪事
    實，係屬同一，本院自得一併審理，併此說明。
據上論斷，應依刑事訴訟法第373條、第369條第1項前段、第364
條、第299條第1項前段、刑法第339條第1項、第30條第1項、第2
項、第41條第1項，刑法施行法第1條之1條第1項、第2項前段，
中華民國96年罪犯減刑條例第2條第1項第3款、第7條，判決如主
文。
本案經檢察官乙○○到庭執行職務。
中　　華　　民　　國　　96　　年　　8 　　月　　22　　日
            刑事第十一庭  審判長法　官　陳  朱  貴
                                法　官　胡  文  傑
                                法　官　何  志  通
上列正本證明與原本無異。
不得上訴。
                                書記官　高　麗　淇
中　華　　民　　國　　96　　年　　8 　　月　　23　　日
